臺灣臺中地方法院刑事判決　　　　　　　　　　　　九十三年度易字第二四六九號
　　公　訴　人　臺灣臺中地方法院檢察署檢察官
　　被　　　告　丁○○
右列被告因竊盜案件，經檢察官提起公訴（九十三年度偵字第一六九七四號）及移
併案審理（臺灣南投地方法院檢察署九十三年度偵字第三九九一號、臺灣彰化地方法
院檢察署九十三年度偵字第七六八六號），被告於準備程序中就被訴事實及移
審理事實，均為有罪之陳述，受命法官於聽取當事人之意見後，本院合議庭裁定改以
簡式審判程序審理，判決如左：
    主  文
丁○○連續攜帶兇器竊盜，累犯，處有期徒刑壹年陸月。扣案之Ｔ型扳手壹支沒收。
    事  實
一、丁○○曾於（一）民國八十二年間，因肅清煙毒條例及麻醉藥品管理條例案件，
    經臺灣彰化地方法院於八十二年十二月十二日，以八十二年度訴字第一七八六號
    分別判處有期徒刑三年二月及三月確定。（二）同年間，因贓物案件，經臺灣彰
    化地方法院於八十三年五月十三日，以八十三年度易字第一五八號判處有期徒刑
    三月確定。（三）同年間，因竊盜案件，經臺灣彰化地方法院於八十三年七月二
    十一日，以八十三年度訴字第六四六號判處有期徒刑七月確定。嗣經臺灣彰化地
    方法院於八十四年一月二十四日，以八十四年度聲字第五二號，就（一）、（二
    ）、（三）之有期徒刑，定其應執行之刑為有期徒刑三年十月確定。丁○○於八
    十二年十二月十二日入監執行，於八十四年七月二十四日假釋出監，刑期至八十
    六年七月二十六日始行屆滿。惟丁○○於假釋期間，復於（四）八十四年間，因
    肅清煙毒條例案件，經臺灣南投地方法院於八十六年三月二十一日，以八十六年
    度訴緝字第二號判處有期徒刑三月三月確定。（五）八十五年間，因違反麻醉藥
    品管理條例案件，經臺灣彰化地方法院於八十六年五月十五日，以八十六年度易
    字第四八號判處有期徒刑六月確定。嗣經臺灣彰化地方法院於八十六年七月十五
    日，以八十六年度聲字第九九六號，就（四）、（五）之有期徒刑，定其應執行
    之刑為有期徒刑三年七月確定。丁○○於八十五年十一月二十二日入監接續執行
    前開有期徒刑及經撤銷假釋後之殘刑二年二日，於八十八年十一月十八日再度假
    釋出監，刑期至九十一年二月十日期滿。然丁○○於假釋期間，復有施用第一、
    二級毒品之行為，經臺灣彰化地方法院先後裁定觀察、勒戒及強制戒治後，於九
    十年十二月二十七日停止戒治，並於同日入監執行經撤銷假釋後之殘刑二年二月
    二十三日，甫於九十三年二月三日執行完畢。丁○○又於九十三年間，因竊盜案
    件，經臺灣彰化地方法院彰化簡易庭以九十三年度彰簡字第五四九號判處有期徒
    刑三月，該刑事簡易判決於九十三年九月十五日最初送達當事人（檢察官）而生
    效（既判力時點），並於同年月二十九日判決確定。
二、詎丁○○猶不知悛悔警惕，復意圖為自己不法之所有，並基於概括犯意，為以下
    之竊盜犯行：
（一）九十三年九月二十六日上午八時許，攜帶其所有之客觀上足供兇器使用的Ｔ型
      扳手一支，至臺中縣烏日鄉○○村○○街一五六號前，持前開Ｔ型扳手行竊楊
      炳倉所有，由丙○○管領使用之車號ＭＲ－２１３３號自用小客車，得手後供
      己代步使用。嗣於同年月二十七日上午五時許，丁○○駕駛前開自用小客車行
      經臺中縣烏日鄉○○○○道路縣市交界處，為巡邏警員當場查獲，並扣得前開
      Ｔ型扳手一支，因而查悉上情
（二）九十三年十月二十六日上午十一時許，在彰化縣彰化市○○里○○街一一六號
      前，利用林陸山所有，由甲○○管領使用之車號ＫＪＯ－９０６號重型機車停
      放該處，且機車鑰匙並未拔下之機會，徒手行竊該重型機車，得手後供己代步
      使用。嗣於同年十一月七日下午三時二十分許，丁○○將前開重型機車停放在
      彰化縣芬園鄉○○村○○路九六號旁時，為巡邏警員當場查獲，因而查悉上情
      。
（三）九十三年十一月十五日晚上七時許，在彰化縣彰化市○○路與光華街口，利用
      乙○○所有之車號ＴＲＩ－２６１號輕型機車停放該處，且機車鑰匙並未拔下
      之機會，徒手行竊該輕型機車，得手後供己代步使用。嗣於同年月二十日上午
      五時三十八分，丁○○騎乘前開輕型機車，違規行駛在南投縣南投市○道○號
      ○路南向２２９公里處，為執勤警員當場查獲，因而查悉上情。
三、案經臺中縣警察局移送臺灣臺中地方法院檢察署檢察官偵查起訴及移送併案審理
    。
    理  由
一、右揭竊盜事實，業據被告丁○○於本院審理時坦承不諱，核與證人丙○○（車號
    ＭＲ－２１３３號自用小客車管領人）、甲○○（車號ＫＪＯ－９０６號重型機
    車管領人）於警詢時證述車輛失竊情節相符。此外，並有臺中縣警察局破獲汽車
    竊盜案件贓物領具保管單（丙○○領回失竊之自用小客車）、車輛竊盜、車牌失
    竊資料個別查詢報表－查詢車輛認可資料（車號ＭＲ－２１３３號自用小客車）
    、彰化縣警察局彰化分局芬園分駐所贓物認領保管單（甲○○領回失竊之重型機
    車）、車輛竊盜、車牌失竊資料個別查詢報表－查詢車輛認可資料（車號ＫＪＯ
    －９０６號重型機車）、車籍作業系統－查詢認可資料、車輛竊盜、車牌失竊資
    料個別查詢報表－查詢車輛認可資料（車號ＴＲＩ－２６１號輕型機車）附卷可
    稽及被告所有供行竊車號ＭＲ－２１３３號自用小客車所用之Ｔ型扳手一支扣案
    可資佐證。本案事證明確，被告犯行洵堪認定。
二、按刑法第三百二十一條第一項第三款之攜帶兇器竊盜罪，係以行為人攜帶兇器竊
    盜為其加重條件。此所謂兇器，其種類並無限制，凡客觀上足對人之生命、身體
    、安全構成威脅，具有危險性之兇器均屬之。且祇須行竊時攜帶此種具有危險性
    之兇器為已足，並不以攜帶之初有行兇之意圖為必要（最高法院七十九年臺上字
    第五二五三號判例參照）。經查，扣案之Ｔ型扳手為金屬製品，質地極為堅硬，
    形狀極為尖銳，客觀上足以對人之生命、身體、安全構成威脅，具有危險性，自
    屬兇器。被告丁○○持鐵製Ｔ型扳手，行竊車號ＭＲ－２１３３號自用小客車，
    核其就事實二之（一）部分，係犯刑法第三百二十一條第一項第三款之攜帶兇器
    竊盜罪；至於被告利用機車失主未將機車鑰匙拔下的機會，徒手行竊車號ＫＪＯ
    －９０６號重型機車、車號ＴＲＩ－２６１號輕型機車，並未攜帶任何客觀上足
    供兇器使用之器具，核其就事實二之（二）、（三）部分，係犯刑法第三百二十
    條第一項之普通竊盜罪。被告先後三次竊盜犯行，時間緊接、方法相同，觸犯構
    成要件相同之竊盜罪名，顯係基於概括犯意反覆為之，為連續犯，依刑法第五十
    六條規定，論以犯罪態樣較重之刑法第三百二十一條第一項第三款之連續攜帶兇
    器竊盜罪，並加重其刑。事實二之（二）、（三）部分之普通竊盜犯行，公訴意
    旨雖未論及，然與前開起訴之事實二之（一）部分之攜帶兇器竊盜犯行，有連續
    犯裁判上一罪關係，本為起訴效力所及，本院自應併予審理。被告曾於（一）八
    十二年間，因肅清煙毒條例及麻醉藥品管理條例案件，經臺灣彰化地方法院於八
    十二年十二月十二日，以八十二年度訴字第一七八六號分別判處有期徒刑三年二
    月及三月確定。（二）同年間，因贓物案件，經臺灣彰化地方法院於八十三年五
    月十三日，以八十三年度易字第一五八號判處有期徒刑三月確定。（三）同年間
    ，因竊盜案件，經臺灣彰化地方法院於八十三年七月二十一日，以八十三年度訴
    字第六四六號判處有期徒刑七月確定。嗣經臺灣彰化地方法院於八十四年一月二
    十四日，以八十四年度聲字第五二號，就（一）、（二）、（三）之有期徒刑，
    定其應執行之刑為有期徒刑三年十月確定。丁○○於八十二年十二月十二日入監
    執行，於八十四年七月二十四日假釋出監，刑期至八十六年七月二十六日始行屆
    滿。惟丁○○於假釋期間，復於（四）八十四年間，因肅清煙毒條例案件，經臺
    灣南投地方法院於八十六年三月二十一日，以八十六年度訴緝字第二號判處有期
    徒刑三月三月確定。（五）八十五年間，因違反麻醉藥品管理條例案件，經臺灣
    彰化地方法院於八十六年五月十五日，以八十六年度易字第四八號判處有期徒刑
    六月確定。嗣經臺灣彰化地方法院於八十六年七月十五日，以八十六年度聲字第
    九九六號，就（四）、（五）之有期徒刑，定其應執行之刑為有期徒刑三年七月
    確定。丁○○於八十五年十一月二十二日入監接續執行前開有期徒刑及經撤銷假
    釋後之殘刑二年二日，於八十八年十一月十八日再度假釋出監，刑期至九十一年
    二月十日期滿。然丁○○於假釋期間，復有施用第一、二級毒品之行為，經臺灣
    彰化地方法院先後裁定觀察、勒戒及強制戒治後，於九十年十二月二十七日停止
    戒治，並於同日入監執行經撤銷假釋後之殘刑二年二月二十三日，甫於九十三年
    二月三日執行完畢等情，有臺灣高等法院被告全國前案紀錄表及臺灣臺中地方法
    院檢察署刑案資料查註紀錄表附卷可稽，被告前受有期徒刑執行完畢，五年以內
    再犯本件有期徒刑以上之罪，為累犯，依刑法第四十七條規定加重其刑，並與前
    開連續犯加重規定，遞加重之。爰審酌被告已有多次竊盜、贓物、肅清煙毒條例
    及違反麻醉藥品管理條例之刑事前案紀錄，九十三年間，復因竊盜案件，經臺灣
    彰化地方法院彰化簡易庭以九十三年度彰簡字第五四九號判處有期徒刑三月，該
    刑事簡易判決於九十三年九月十五日最初送達當事人（檢察官）而生效（既判力
    時點），並於同年月二十九日判決確定，有臺灣高等法院被告全國前案紀錄表及
    臺灣臺中地方法院檢察署刑案資料查註紀錄表附卷可稽，其旋於前案判決後確定
    前，再犯本案連續攜帶兇器竊盜犯行，堪認其品行不佳，且無悛悔向上之心，被
    告多次行竊自用小客車、機車供己使用，可謂一犯再犯，不僅犯罪動機及目的均
    非良善，且事實二之（二）、（三）的竊盜犯行，均係在事實二之（一）的竊盜
    犯行為警查獲之後再犯，顯然被告無視於刑罰規定的存在，惡性非輕，惟斟酌被
    告犯後業已坦承犯行之態度等一切情狀，量處如主文所示之刑，以示懲儆。扣案
    之Ｔ型扳手一支，為被告所有供行竊車號ＭＲ－２１３３號自用小客車所用之物
    ，業據被告供承在卷，爰依刑法第三十八條第一項第二款規定宣告沒收。
三、併案意旨（臺灣彰化地方法院檢察署九十三年度偵字第七六八六號、第八二五五
    號）略以：被告丁○○意圖為自己不法之所有，並基於概括犯意，為以下之竊盜
    犯行：（一）九十三年八月三十日下午一時五十分許，侵入被害人沈玟君位於彰
    化縣彰化市○○○路六三巷三三號住處著手行竊財物，因被害人返回住處及時發
    現，致未生竊得財物之結果；（二）九十三年九月一日上午十時許，夥同有竊盜
    犯意聯絡之楊瑾鴻，由被告侵入被害人鄭伊珊位於彰化縣彰化市西南莊一Ｏ六號
    住處行，竊女用戒指一只、黃水晶戒指一只、藍寶石戒指一只及金牌一面；（三
    ）九十三年九月二日下午四時許，夥同有竊盜犯意聯絡之楊謹鴻，由被告侵入許
    惠美位於彰化縣彰化市○○路○段三四八巷九二號住處，行竊鋁門二片、鋁窗九
    片，因認被告另涉犯刑法第三百二十條第一項之普通竊盜罪嫌，並與前開起訴部
    分有連續犯裁判上一罪關係，而移送併案審理。惟按犯罪事實具有連續性或繼續
    性者，在實體上為一罪，在訴訟法上為同一客體，具有不可分割性，故檢察官雖
    就其犯罪事實之一部起訴，依刑事訴訟法第二百六十七條之規定，其效力及全部
    ，但其效力及於全部之何一時點，自應予以界定。最高法院三十二年上字第二五
    七八號判例意旨及八十二年度第四次刑事庭會議決議，均認就經言詞辯論之有罪
    判決，其確定判決既判力之時點，係以最後審理事實法院宣示判決時為準，因最
    後審理事實法院宣示判決後始行發生之事實，非該法院所得審判，即為該案判決
    之既判力所不能及。而簡易判決因其不經言詞辯論，故並不經宣示判決程序，不
    經宣示之裁判必經合法送達始生效力，故應以最初送達之日期為既判力之時點。
    經查，被告於九十三年間，因竊盜案件，經臺灣彰化地方法院彰化簡易庭以九十
    三年度彰簡字第五四九號判處有期徒刑三月，該刑事簡易判決於九十三年九月十
    五日最初送達當事人（檢察官）而生效（既判力時點），並於同年月二十九日判
    決確定等情，有臺灣高等法院被告全國前案紀錄表、臺灣臺中地方法院檢察署刑
    案資料查註紀錄表及臺灣彰化地方法院彰化簡易庭送達證書附卷可稽。換言之，
    其既判力之時點為九十三年九月十五日。前開併案部分之竊盜犯行，與臺灣彰化
    地方法院彰化簡易庭九十三年彰簡字第五四九號案件之竊盜犯行，時間緊接、方
    法相同，觸犯構成要件相同之竊盜罪名，顯係基於概括犯意反覆為之，係屬連續
    犯裁判上一罪關係。併案部分竊盜的犯罪時間，既均係在九十三年九月十五日以
    前，自為該案既判力所及，本院無從併案審理，應退回該署檢察官另為適法之處
    理，附此說明。
據上論斷，應依刑事訴訟法第二百七十三條之一第一項、第二百九十九條第一項前段
，刑法第五十六條、第三百二十一條第一項第三款、第四十七條、第三十八條第一項
第二款，判決如主文。
中      華      民      國    九十三    年     十二     月三十一    日
                                     臺灣臺中地方法院刑事第三庭
                                         法  官  陳  得  利
右正本證明與原本無異
如不服本判決應於送達後十日內向本院提出上訴狀
                                         書記官
中      華      民      國    九十三    年     十二     月    三十一    日
刑法第三百二十一條
犯竊盜罪而有左列情形之一者，處六月以上、五年以下有期徒刑：
一  於夜間侵入住宅或有人居住之建築物、船艦或隱匿其內而犯之者。
二  毀越門扇、牆垣或其他安全設備而犯之者。
三  攜帶兇器而犯之者。
四  結夥三人以上而犯之者。
五  乘火災、水災或其他災害之際而犯之者。
六  在車站或埠頭而犯之者。
前項之未遂犯罰之。
